【裁判字號】    99,訴,777
【裁判日期】    991224
【裁判案由】    毒品危害防制條例
【裁判全文】
臺灣基隆地方法院刑事判決               99年度訴字第777號
公  訴  人  臺灣基隆地方法院檢察署檢察官
被      告  李文勝
上列被告因毒品危害防制條例案件，經檢察官提起公訴（99年度
毒偵字第1431號、第1565號），被告於準備程序進行中，就被訴
事實為有罪之陳述，經本院合議庭裁定由受命法官獨任進行簡式
審判程序，判決如下：
    主  文
李文勝施用第一級毒品，處有期徒刑陸月，如易科罰金，以新臺
幣壹仟元折算壹日；又施用第二級毒品，處有期徒刑貳月，如易
科罰金，以新臺幣壹仟元折算壹日。又施用第一級毒品，處有期
徒刑陸月，如易科罰金，以新臺幣壹仟元折算壹日，扣案之第一
級毒品壹包（驗餘淨重：零點貳肆柒零公克）併同無法與之完全
析離之包裝袋壹只，沒收銷燬之。應執行有期徒刑拾壹月，如易
科罰金，以新臺幣壹仟元折算壹日，扣案之第一級毒品壹包（驗
餘淨重：零點貳肆柒零公克）併同無法與之完全析離之包裝袋壹
只，沒收銷燬之。
    事  實
一、李文勝前因(一)初犯施用毒品案件，經觀察、勒戒後，認無繼
    續施用毒品之傾向，於民國88年1 月22日經釋放出所，並由
    臺灣基隆地方法院檢察署檢察官於88年1 月20日，以88年度
    偵字第306 號為不起訴處分確定。(二)其後，又於前揭(一)所述
    觀察、勒戒執行完畢經釋放出所以後之五年以內，再犯施用
    毒品案件（二犯施用毒品案件），經觀察、勒戒後，仍認無
    繼續施用毒品之傾向，於88年12月21日經釋放出所，並由臺
    灣基隆地方法院檢察署檢察官於同日，以88年度毒偵字第81
    2 號為不起訴處分確定。(三)再三犯施用毒品案件，經法院裁
    定強制戒治（俟91年4 月26日始因完成毒癮戒斷療程而經釋
    放出所），並由臺灣基隆地方法院檢察署檢察官聲請以簡易
    判決處刑，經本院於89年10月1 日，以89年度基簡字第716
    號判決有期徒刑6 月確定。上開案件嗣復與李文勝所犯贓物
    、過失傷害等另案所處徒刑合併定刑而後發監執行，迨92年
    6 月11日始經假釋出監，92年6 月27日管束期滿而未經撤銷
    ，其未執行之刑，以已執行論（未構成累犯）。
二、詎李文勝猶未戒除毒癮，基於施用第一級毒品之犯意，於99
    年8 月7 日下午2 、3 時許，在基隆市○○路麥當勞速食店
    廁所內，以將海洛因摻水置入注射針筒內再施打手臂靜脈血
    管之方式，施用第一級毒品海洛因1 次，嗣於99年8 月7 日
    晚上9 時10分許，在基隆巿義二路與信二路口，為警另案拘
    獲，並經其同意採尿送驗，結果呈嗎啡陽性反應。復另基於
    施用第二級毒品甲基安非他命之犯意，在99年8 月12日，在
    基隆巿東明路加油站廁所內，以將甲基安非他命置入玻璃球
    吸食器內，再以火燒烤後吸食產生之煙霧之方式，施用第二
    級毒品甲基安非他命1 次。另又於99年8 月14日下午4 時許
    ，在同上加油站廁所內，以將海洛因摻水置入注射針筒內再
    施打手臂靜脈血管之方式，施用第一級毒品海洛因1 次。嗣
    於99年8 月14日下午4 時55分許，在基隆巿深澳坑路與教忠
    街口為警盤查，扣得第一級毒品海洛因1 包（驗餘淨重：
    0.2470公克），並經其同意採尿送驗，結果呈現安非他命、
    甲基安非他命、嗎啡陽性反應，而查悉上情。
三、案經基隆市警察局第二分局、第四分局報告臺灣基隆地方法
    院檢察署檢察官偵查起訴。
    理  由
一、本件被告所犯者非為死刑、無期徒刑、最輕本刑為3 年以上
    有期徒刑之罪或高等法院管轄第一審案件，其於準備程序進
    行中，先就被訴事實為有罪之陳述，經告知其簡式審判程序
    之旨，並聽取公訴人及被告之意見後，本院依刑事訴訟法第
    273 條之1 第1 項之規定，裁定由受命法官獨任進行簡式審
    判程序，且依同法第273 條之2 規定，簡式審判程序之證據
    調查，不受第159 條第1 項、第161 條之2 、第161 條之3
    、第163 條之1 及第164 條至第170 條規定之限制，合先敘
    明。
二、前揭犯罪事實，業據被告李文勝於本院準備程序及審理時坦
    承不諱，又經被告同意，為警二次查獲後採集之尿液經送驗
    結果，分別呈現嗎啡陽性反應及安非他命、甲基安非他命、
    嗎啡陽性反應，此有基隆市警察局第四分局偵辦毒品案件尿
    液檢體對照表（尿液檢體編號：099235）、台灣尖端先進生
    技醫藥股份有限公司99年8 月18日濫用藥物檢驗報告（見99
    年度毒偵字1565號第7 頁、第8 頁）及基隆市警察局第二分
    局偵辦毒品案件尿液檢體對照表（尿液檢體編號：99-2-314
    ）、台灣尖端先進生技醫藥股份有限公司99年8 月25日濫用
    藥物檢驗報告（見99年度毒偵字1431號第6 頁、第66頁）各
    1 份附卷可稽，且參之以酵素免疫分析或薄層定性分析等方
    式為初步篩檢者，檢驗結果雖有相當程度偽陽性之可能，然
    以氣（液）相層析、質譜分析之儀器為交叉確認者，檢驗結
    果出現偽陽性之機率則極低，因而具有公信力，核足為對涉
    嫌人不利之認定；尤以「毒品施用後於尿液、血液中可檢出
    之最大時限，與施用劑量、施用頻率、施用方式、施用者飲
    水量之多寡、個人體質、代謝情況、檢體收集時間點及所用
    檢測方法之靈敏度等因素有關，因個案而異。依據
    Clarke'sIsol ation Identification of Drugs第二版記載
    ，血液中藥物之半衰期（濃度減半所需時間）分別為古柯鹼
    0.7-1.5小時、海洛因3分鐘（其代謝物為嗎啡2- 3小時）、
    嗎啡2-3小時、大麻20-36小時、安非他命12小時（當尿液偏
    酸性時，為4- 8小時）、甲基安非他命9小時、Ketamine2-4
    小時，而MD MA約8.49小時。一般於尿液中可檢出之最大時
    限，古柯鹼為施用後1-4天、海洛因2-4天、嗎啡2-4天、大
    麻1-10天、安非他命1-8天、甲基安非他命1-5天、MDMA1- 4
    天、MDA 1-4天、Ketamine2-4天。」此曾經行政院衛生署藥
    物食品檢驗局以92年7 月23日管檢字第0920005609號函釋在
    案；且扣案之白色粉末1 袋（驗餘淨重：0.2470公克），經
    警交通部民用航空局航空醫務中心鑑驗結果，確含第一級毒
    品海洛因成份，有該中心99年9 月6 日航藥鑑字第0995577
    號鑑定書1 份附卷可佐，足認被告自白與犯罪事實相符，本
    件犯罪事證明確，犯行洵堪認定，應依法論科。
三、查海洛因、甲基安非他命分別係毒品危害防制條例第2 條第
    2 項第1 款、第2 款所定之第一級、第二級毒品。核被告田
    忠明所為，係犯毒品危害防制條例第10條第1 項、第2 項之
    施用第一級毒品、第二級毒品罪。被告持有第一級毒品海洛
    因之低度行為，應為施用第一級毒品之高度行為所吸收，不
    另論罪。所犯上開3 罪間，犯意各別，罪名有異，應分論併
    罰。爰審酌被告犯罪後坦承犯行，且所犯之施用毒品犯行乃
    戕害自己身心健康，並未危及他人等一切情狀，量處如主文
    所示之刑。
四、扣案之海洛因1 小包（驗餘淨重：0.2470公克）併同無法與
    之完全析離之分裝袋1 只，為查獲之第一級毒品，應依毒品
    危害防制條例第18條第1 項前段沒收銷燬之。
據上論斷，應依刑事訴訟法第273 條之1 第1 項、第299 條第1
項前段，毒品危害防制條例第10條第1 項、第2 項、第18條第1
項前段，刑法第11條前段、第41條第1 項前段、第51條第5款，
判決如主文。
本案經檢察官王亞樵到庭執行職務。
中    華    民    國    99    年    12    月    24    日
                  刑事第五庭法    官  吳佳齡
以上正本證明與原本無異。
如不服本判決應於收受送達後10日內向本院提出上訴書狀，並應
敘述具體理由；其未敘述上訴理由者，應於上訴期間屆滿後20日
內向本院補提理由書（均須按他造當事人之人數附繕本）「切勿
逕送上級法院」。
中    華    民    國    99    年    12    月    24    日
                            書 記 官  莊智凱
附錄論罪法條：
毒品危害防制條例第10條
施用第一級毒品者，處 6 月以上 5 年以下有期徒刑。
施用第二級毒品者，處 3 年以下有期徒刑。

司法院資訊處製作；財團法人民間司法改革基金會備份。
